臺灣板橋地方法院刑事判決             100年度易字第3038號
公  訴  人  臺灣板橋地方法院檢察署檢察官
被      告  黃明仁
上列被告因違反毒品危害防制條例案件，經檢察官提起公訴（10
0 年度毒偵字第4434號），嗣因被告就被訴事實為有罪之陳述，
本院告知被告簡式審判程序之旨，並聽取當事人之意見後，裁定
改依簡式審判程序進行，判決如下：
    主  文
黃明仁施用第二級毒品，累犯，處有期徒刑伍月，如易科罰金，
以新臺幣壹仟元折算壹日。
    事  實
一、黃明仁前因違反麻醉藥品管理條例案件（共2 案件），經本
    院以80年度訴字第1331號刑事判決分別判處有期徒刑6 年（
    起訴書誤載為6 年6 月）、7 月，經提起上訴後，由臺灣高
    等法院以81年度上訴字第987 號（起訴書誤載為「第5820號
    」）刑事判決撤銷上開有期徒刑6 年部分之判決，自為判決
    處有期徒刑6 年6 月，其餘部分則駁回上訴（上開有期徒刑
    7 月部分先行確定），應執行有期徒刑6 年8 月，復提起上
    訴後，由最高法院以81年度臺上字第5820號刑事判決駁回上
    訴確定，經入監執行後，於民國84年1 月14日縮短刑期假釋
    出監並付保護管束；惟其於上開保護管束期間內，再犯贓物
    案件，經本院以87年度易字第2849號刑事判決判處拘役50日
    ，如易科罰金，以銀元300 元折算1 日確定（後述拘役執行
    完畢部分不構成累犯）；再因贓物、偽造有價證券案件，經
    本院以88年度訴字第1003號刑事判決分別判處有期徒刑3 月
    、3 年2 月，應執行有期徒刑3 年3 月，後因撤回上訴而確
    定；上開3 案件刑期與前揭假釋經撤銷後所餘殘刑3 年11月
    又6 日接續執行後，復於94年1 月11日縮短刑期假釋出監並
    付保護管束，嗣於94年12月30日保護管束期滿，未經撤銷假
    釋視為執行完畢。另因施用第一級、第二級毒品案件，經本
    院以95年度毒聲字第870 號、第937 號裁定送觀察、勒戒後
    ，認有繼續施用毒品之傾向，復經本院以95年毒聲字第1273
    號裁定令入戒治處所施以強制戒治，並由臺灣高等法院以95
    年度毒抗字第525 號裁定駁回抗告確定，嗣於96年5 月3 日
    執行完畢釋放出所，並由臺灣板橋地方法院檢察署檢察官以
    96年度戒毒偵字第212 號為不起訴處分確定。詎黃明仁仍未
    悛悔，復基於施用第二級毒品甲基安非他命之犯意，於上開
    強制戒治執行完畢釋放後5 年內之100 年5 月26日上午7 時
    許，在停放於新北市○○區○○路2 段上之友人車內，以將
    甲基安非他命粉末置於玻璃球內，再以火置於其下方燒烤使
    其產生煙霧後加以吸食之方式，非法施用甲基安非他命1 次
    。嗣因其為受保護管束人，經通知於100 年5 月26日上午8
    時22分許至臺灣板橋地方法院檢察署（下稱板橋地檢署）觀
    護人室採尿送驗，檢驗結果呈甲基安非他命類陽性反應，始
    悉上情。
二、案經板橋地檢署觀護人告發由該署檢察官偵查起訴。
    理  由
壹、程序方面：
    本案被告黃明仁所犯係死刑、無期徒刑、最輕本刑為3 年以
    上有期徒刑以外之罪，其於準備程序中就被訴事實為有罪之
    陳述，經法官告知簡式審判程序之旨，並聽取公訴人及被告
    之意見後，本院認無不得或不宜改依簡式審判程序進行之處
    ，爰依刑事訴訟法第273 條之1 第1 項規定，裁定本案改依
    簡式審判程序進行，合先敘明。
貳、實體方面：
一、前揭犯罪事實，業據被告於偵訊、本院準備程序及審理中均
    供承不諱，且其於上開時、地所採尿液，經送臺灣尖端先進
    生技醫藥股份有限公司以EIA 酵素免疫分析法初步檢驗，再
    以GC/MS 氣相層析質譜儀法確認檢驗結果，均呈甲基安非他
    命類陽性反應等情，亦有該公司100 年6 月10日之報告序號
    「板檢-10 」號濫用藥物檢驗報告、板橋地檢署受保護管束
    人（被告）尿液檢體監管紀錄表（其上有檢體編號：000000
    000 號）各1 份在卷可憑（見板橋地檢署100 年度毒偵字第
    4434號第2 、3 頁）。被告之自白既有上開證據足資補強，
    應堪信為真實。據此，本案事證明確，被告犯行堪以認定。
二、查被告有如事實欄所示於觀察、勒戒執行及強制戒治執行完
    畢之紀錄，有臺灣高等法院被告前案紀錄表1 份在卷可參，
    其再犯本件施用第二級毒品之罪，係於觀察、勒戒及強制戒
    治執行完畢釋放後5 年內再犯毒品危害防制條例第10條第2
    項之罪，依該條例第23條第2 項規定，應逕予論罪科刑。
三、論罪科刑部分：
（一）按甲基安非他命係毒品危害防制條例第2 條第2 項第2 款
      所定之第二級毒品，故核被告所為，係犯上開條例第10條
      第2 項之施用第二級毒品罪。又其為施用甲基安非他命而
      持有之行為，應為其施用之高度行為所吸收，不另論罪。
（二）又被告有前揭事實欄所載之論罪科刑及執行完畢紀錄，有
      臺灣高等法院被告前案紀錄表1 份在卷可按。其受徒刑之
      執行完畢後5 年以內，故意再犯本案有期徒刑以上之罪，
      為累犯，應依刑法第47條第1 項之規定加重其刑。
（三）本院審酌被告前已因施用毒品而經觀察、勒戒及強制戒治
      執行完畢，業如上述，猶再為本件施用毒品犯行，可徵其
      悔意不深，遠離毒品之意志薄弱。惟其施用毒品係自戕行
      為，對他人法益尚無具體危害，及其施用毒品之動機，暨
      犯罪後坦承犯行之態度等一切情狀，量處如主文所示之刑
      ，並諭知易科罰金之折算標準，以資懲儆。
據上論斷，應依刑事訴訟法第273 條之1 第1 項、第299 條第1
項前段，毒品危害防制條例第10條第2 項，刑法第11條前段，第
47條第1 項、第41條第1 項前段，判決如主文。
本案經檢察官郭峻豪到庭執行職務。
中    華    民    國   100    年    12    月    9     日
              刑事第十五庭  法  官  毛彥程
上列正本證明與原本無異。
如不服本判決，應於判決送達後10日內敘明上訴理由，向本院提
出上訴狀( 應附繕本) ，上訴於臺灣高等法院。其未敘述上訴理
由者，應於上訴期間屆滿後20日內向本院補提理由書「切勿逕送
上級法院」。
                            書記官  翁淑婷
中    華    民    國   100    年    12    月    9     日
附錄本案論罪科刑法條全文：
毒品危害防制條例第10條第2項
施用第二級毒品者，處三年以下有期徒刑。